# 请教陈老师，外币销售退回应当采用历史汇率还是退回即期汇率?

提问人：泛兮 时间：2010-07-26 15:39:11
由于销售退回针对的是几年前的货物，会计处理是否应采用历史汇率，将差额部分计入汇兑损益?

回答人：chenyiwei
如果退货时，以货币方式返还当初的货款的，则应根据就该退货事项确认应付款项时（该时点具体取决于退货协议的约定，例如实际收到所退回的货物时）的汇率计量销售收入的冲减金额。因为收入是所有者权益的增加，销售退回是所有者权益的减少，所以应当以导致所有者权益减少的金额来计量该笔销售退回。

提问人：zhaoliudan 时间：2016-12-21 16:39:40
陈版，按照确认应付账款时汇率冲减收入，冲减后收入会有一个余额，是要计入汇兑损益吗？

回答人：chenyiwei
该差额应当是对收入的调整，不应计入汇兑损益，因为并不对应于特定的外币货币性项目。